臺灣臺南地方法院刑事判決
111年度交易字第1080號
聲  請  人  臺灣臺南地方檢察署檢察官
被      告  洪志昌


上列被告因過失傷害案件，經檢察官聲請以簡易判決處刑（111
年度調偵字第349號），本院認不宜以簡易判決處刑，改適用通
常程序，判決如下：
    主  文
本件公訴不受理。
    理  由
一、聲請簡易判決處刑意旨如附件聲請簡易判決處刑書所載。
二、按告訴乃論之罪，告訴人於第一審辯論終結前，得撤回其告
    訴；又告訴經撤回者，法院應諭知不受理之判決，並得不經
    言詞辯論為之，刑事訴訟法第238條第1項、第303條第3款、
    第307條分別定有明文。
三、本件被告因過失傷害案件，經檢察官聲請以簡易判決處刑，
    被告涉犯刑法第284條前段之過失傷害罪，依同法第287條之
    規定，須告訴乃論。茲被告就本件過失傷害乙案，業與告訴
    人調解成立，告訴人亦具狀聲請撤回告訴，此有撤回告訴狀
    在卷可憑，揆諸前開說明，爰不經言詞辯論，逕為諭知不受
    理之判決。
據上論斷，應依刑事訴訟法第452條、第303條第3款、第307條，
判決如主文。
中　　華　　民　　國　　111 　年　　10　　月　　3　　日
　　　　　　　　　刑事第三庭    法　官　郭瓊徽
以上正本證明與原本無異。
如不服本判決應於收受本判後20日內向本院提出上訴書狀，並應
敘述具體理由。其未敘述上訴理由者，應於上訴期間屆滿後20日
內向本院補提理由書狀（均須按他造當事人之人數附繕本）「切
勿逕送上級法院」。
  　　　　　　　　　　　　　　　書記官　陳姝妤
中　　華　　民　　國　　111 　年　　10　　月　　4 　　日
附件
臺灣臺南地方檢察署檢察官聲請簡易判決處刑書　
                                    111年度調偵字第349號
　　被　　　告　洪志昌　男　68歲（民國00年0月00日生）
　　　　　　　　　　　　住○○市○○區○○路0段000巷0弄                         0號
　　　　　　　　　　　　國民身分證統一編號：Z000000000號
上列被告因過失傷害案件，業經偵查終結，認為宜以簡易判決處
刑，茲將犯罪事實及證據並所犯法條分敘如下：
　　　　犯罪事實
一、洪志昌於於民國110年1月26日15時8分許，騎乘車牌號碼000
    -000號普通重型機車，沿臺南市安南區培安2街由北往南方
    向行駛，原應注意汽車在劃有分向限制線之路段，不得駛入
    來車之車道內；車輛行至無號誌之交岔路口，支線道車應暫
    停讓幹線道車先行；左轉彎時，應距交岔路口30公尺前顯示
    方向燈或手勢，換入內側車道或左轉車道，行至交岔路口中
    心處左轉，並不得占用來車道搶先左轉。而依當時天候晴、
    日間自然光線、路面乾燥、無缺陷、無障礙物、視距良好之
    情狀，客觀上並無不能注意之情形，竟疏於注意及此，行經
    該路段與安豐6街之交岔路口時，貿然提前左轉。適吳勇慶
    騎乘車牌號碼000-0000號普通重型機車沿臺南市安南區安豐
    6街由東往西方向行駛至此，雙方因而發生碰撞，致吳勇慶
    受有頭部外傷、鼻挫傷、流鼻血、左眼及眼眶組織挫傷、上
    眼皮擦傷、左肩膀挫傷、右膝部挫傷、右腕部挫傷等傷害。
二、案經吳勇慶訴由臺南市政府警察局第三分局報告偵辦。
　　　 證據並所犯法條
一、被告洪志昌因本件交通事故受有頭部外傷併腦出血、顱骨骨
    折、水腦症、右側慢性硬腦膜下出血等傷害，於110年6月8
    日經臺灣臺南地方法院家事法庭裁定宣告洪志昌應受監護宣
    告，並選定其子洪瑞澤為監護人，上開裁定於110年6月21日
    確定，故無法訊問，此有臺南市立安南醫院診斷證明書、臺
    灣臺南地方法院110年度監宣字第217號民事裁定及確定證明
    書影本在卷可稽，核先敘明。經查，上揭犯罪事實，業經告
    訴人吳勇慶於警詢時及偵查中指訴明確，且有道路交通事故
    現場圖、道路交通事故調查報告表（一）（二）、奇美醫療
    財團法人奇美醫院診斷證明書1紙、現場照片、監視器錄影
    光碟暨畫面擷取等附卷可佐。按「車輛行駛在劃有分向限制
    線之路段，不得駛入來車之車道內。」、「汽車行駛至無號
    誌之交岔路口，支線道車應暫停讓幹線道車先行」、「左轉
    彎時，應距交岔路口30公尺前顯示方向燈或手勢，換入內側
    車道或左轉車道，行至交岔路口中心處左轉，並不得占用來
    車道搶先左轉」，道路交通安全規則第97條第1項第2款、第
    102條第1項第2款、第5款分別定有明文，被告於前揭時地駕
    車本應注意遵守上揭規定。且依當時情形又無不能注意之情
    事，被告竟疏於注意及此，以致肇事，造成告訴人受有前揭
    傷害，被告顯有過失。且本件交通事故，經送臺南市車輛行
    車事故鑑定會鑑定結果，亦同此意見，此有該會函文及鑑定
    意見書（110年12月15日南市交鑑字第1101532141號、南鑑0
    000000案）在卷可參。再告訴人確因本件車禍而受傷，則被
    告之過失行為與告訴人之傷害結果間，自具有相當因果關係
    。本件事證明確，被告犯嫌堪予認定。
二、核被告所為，係犯刑法第284條前段之過失傷害罪嫌。
三、依刑事訴訟法第451條第1項聲請逕以簡易判決處刑。　　
　　此　　致
臺灣臺南地方法院
中　　華　　民　　國　 111　　年　　2 　　月　　15　　日
　　　　　　　　　　　　　　　檢察官  蘇榮照
本件證明與原本無異
中　　華　　民　　國　 111　　年　　2 　　月　　25　　日
                              書記官  鍾明智

所犯法條：中華民國刑法第284條
因過失傷害人者，處 1 年以下有期徒刑、拘役或 10 萬元以下
罰金；致重傷者，處 3 年以下有期徒刑、拘役或 30 萬元以下
罰金。

附記事項：本件係依刑事訴訟法簡易程序辦理，法院簡易庭得不
傳喚被告、輔佐人、告訴人、告發人等出庭即以簡易判決處刑；
被告、被害人、告訴人等對告訴乃論案件如已達成民事和解而要
撤回告訴或對非告訴乃論案件認有受傳喚到庭陳述意見之必要時
，請即另以書狀向簡易法庭陳述或請求傳訊。